最高法院民事裁定　　　　　　一○○年度台上字第一五四二號
上　訴　人　邱 迪 仁
　　　　　　林 再 發
　　　　　　許郭淑美
　　　　　　吳 秀 金
　　　　　　蔡 松 晏
　　　　　　周 碧 芬
　　　　　　林 仲 彥
　　　　　　陳 永 智
　　　　　　許 瑞 珍
　　　　　　陳謝初惠
　　　　　　高陳桂美
　　　　　　高 嘉 鑫
　　　　　　陳 譽 崇
　　　　　　王 勝 賢
　　　　　　王 木 林
　　　　　　王 明 順
　　　　　　莊江金花
　　　　　　林 惠 臨
　　　　　　竇 桂 蕓
　　　　　　郭 崑 理
　　　　　　詹 萬 壽
　　　　　　陳王紅柿
　　　　　　陳 海 水
　　　　　　沈 志 隆
　　　　　　葉林玉蘭
　　　　　　林 有 義
　　　　　　薛黃珠香
　　　　　　沈洪水金
　　　　　　陳 文 樟
　　　　　　彭 員 妹
　　　　　　王 哲 祥
　　　　　　王 樹 葉
　　　　　　王　　幸
　　　　　　吳 宗 平
　　　　　　吳 純 寬
　　　　　　張陳美惠
　　　　　　姚 子 言
　　　　　　黃 寶 玉
　　　　　　王 寶 桂
　　　　　　何 建 平
　　　　　　葉 豐 宗
　　　　　　林 俊 邦
　　　　　　嚴宋明華
　　　　　　王 茂 雄
　　　　　　潘 健 雄
　　　　　　謝 洪 秋
　　　　　　黃 培 基
　　　　　　趙 伯 軒
　　　　　　鄭 金 英
　　　　　　陳謝玉里
　　　　　　陳 彥 升
　　　　　　張簡維筠
　　　　　　郭 仲 文
　　　　　　張 育 菁
　　　　　　陳 冠 儒
　　　　　　王蔡清美
　　　　　　蔡 舜 智
　　　　　　蔡 舜 德
　　　　　　李 哲 雄
　　　　　　陳林金蓮
　　　　　　顏陳文吟
　　　　　　辛 政 一
　　　　　　孫蘇秀貞
　　　　　　陳吳月娥
　　　　　　林 勤 招
　　　　　　許方悅治
　　　　　　陳 宣 雄
　　　　　　黃 秀 璘
　　　　　　陳蔡春琴
　　　　　　黃 吉 定
　　　　　　黃 玉 雲
　　　　　　許 天 誠
　　　　　　林 旺 財
　　　　　　黃 飛 鳳
　　　　　　黃楊銀勸
　　　　　　黃徐秀妹
　　　　　　黃林金菊
　　　　　　林張秀春
　　　　　　黃 文 直
　　　　　　施 景 修
　　　　　　施何萬春
　　　　　　張 碧 玉
　　　　　　林沈錦蓮
　　　　　　吳 佳 福
　　　　　　鍾 延 松
　　　　　　許 馬 置
　　　　　　王 寵 傑
　　　　　　曾 天 和
　　　　　　黃郭金鳳
　　　　　　李 啟 榮
　　　　　　孫 進 明
　　　　　　鄭謝秀琴
　　　　　　吳 金 洲
　　　　　　吳  儀
　　　　　　許 花 月
　　　　　　陳 振 順
　　　　　　林劉榮妹
　　　　　　孫 登 福
　　　　　　黃 俊 清
　　　　　　李　　勸
　　　　　　李 歐 釣
　　　　　　孫劉玉盤
　　　　　　薛 明 德
　　　　　　謝 健 泰
　　　　　　詹 進 利
　　　　　　王 榮 駕
　　　　　　陳馮菊蓮
　　　　　　林 進 興
　　　　　　林 進 居
　　　　　　林 進 雄
　　　　　　陳 萬 興
　　　　　　薛 勝 賢
　　　　　　介隆齒輪機器廠有限公司
法定代理人　劉 大 彬
上　訴　人　侯 淑 敏
　　　　　　陳 朝 雄
　　　　　　吳沈順好
　　　　　　吳 清 和
　　　　　　陳 天 保
　　　　　　葉 太 郎
　　　　　　尤 月 梅
　　　　　　王 昆 林
　　　　　　王 昆 下
　　　　　　茅 根 弟
　　　　　　侯　　甚
　　　　　　詹 智 文
　　　　　　柯郭麗瓊
　　　　　　施　　足
　　　　　　陳 田 淮
　　　　　　黃 麗 華
　　　　　　洪 華 鴻
　　　　　　洪 秀 琴
　　　　　　蔡 育 哲
　　　　　　陳　　綢
　　　　　　鄧 富 真
　　　　　　黃 尤 京
　　　　　　陳 錦 文
　　　　　　郭 生 坉
　　　　　　邱 六 生
　　　　　　施巫美佐美
　　　　　　高　　花
　　　　　　李 奕 萱
　　　　　　鄭 曜 德
　　　　　　林 輝 山
　　　　　　簡王孟良
　　　　　　楊 松 榮
　　　　　　鄭 懿 浩
　　　　　　陳 茂 生
　　　　　　徐黃素卿
　　　　　　陳 王 品
　　　　　　王 光 田
　　　　　　吳 忠 潔
　　　　　　洪 郁 墨
　　　　　　黃 木 火
　　　　　　陳李滿足
　　　　　　陳 瑞 英
　　　　　　張 錦 玲
　　　　　　鄭 寶 南
　　　　　　郭許月珠
　　　　　　陳 坤 輪
　　　　　　郭 榮 濱
　　　　　　林 信 裕
　　　　　　柯 人 華
　　　　　　陳 彥 賓
　　　　　　侯 德 瑞
　　　　　　胡 哲 耀
　　　　　　胡 義 雄
　　　　　　林　　尾
　　　　　　林 中 仁
　　　　　　薛 齊 彪
　　　　　　薛邱柔梅
　　　　　　蘇 素 慧
　　　　　　蘇林玉蘭
　　　　　　王 漢 珍
　　　　　　王 天 清
　　　　　　陳 朝 國
　　　　　　郭 芳 秀
　　　　　　江 淑 華
　　　　　　黃陳娥
　　　　　　葉 榮 城
　　　　　　葉 勝 業
　　　　　　詹 益 和
　　　　　　呂 銘 順
　　　　　　陳 嘉 興
　　　　　　邱 振 相
　　　　　　何 鉛 彬
　　　　　　鄭 榮 春
　　　　　　黃李烏秋
　　　　　　葉 炳 宏
　　　　　　鄭 勝 彥
　　　　　　吳鄭素秋
　　　　　　李 方 陽
　　　　　　蘇　　玉
　　　　　　劉 正 豐
　　　　　　蕭 振 隆
　　　　　　趙 新 興
　　　　　　鄭 坤 鐸
　　　　　　林 源 能
　　　　　　林蔡淑靜
　　　　　　鄭 秋 菊
　　　　　　許 高 山
　　　　　　吳 秀 琴
　　　　　　葉陳懷灼
　　　　　　王林美汝
　　　　　　莊 天 陽
　　　　　　顧 大 宗
　　　　　　王 水 連
　　　　　　李唐玉桂
　　　　　　黃 清 曲
　　　　　　邱陳金蘭
　　　　　　蘇 溪 塭
　　　　　　吳 俊 昌
　　　　　　柯 明 琮
　　　　　　許 春 明
　　　　　　林 品 吟
　　　　　　陳 榮 宗
　　　　　　張 世 豐
　　　　　　洪陳秀瑟
　　　　　　陳 冠 丞
　　　　　　王 端 賢
　　　　　　薛 惠 華
　　　　　　薛　　玉
　　　　　　葉 雅 娟
　　　　　　陳 宏 林
　　　　　　陳何秀真
　　　　　　李蔡來錦
　　　　　　林 昆 輝
　　　　　　何 基 德
　　　　　　施 玉 麟
　　　　　　范 國 銘
　　　　　　陳 煜 寰
　　　　　　李 耀 娥
　　　　　　鄭 王 密
　　　　　　王 惠 美
　　　　　　侯 鄭 桂
　　　　　　陳 志 賢
　　　　　　陳 龍 鄉
　　　　　　黃 金 可
　　　　　　林 榮 治
　　　　　　李 彩 雲
　　　　　　王李碧霞
　　　　　　吳　　興
　　　　　　施 學 斌
　　　　　　洪黃月好
　　　　　　楊吳惠玉
　　　　　　巫 胡 港
　　　　　　巫胡賢德
　　　　　　巫 根 連
　　　　　　李侯占花
　　　　　　洪 福 興
　　　　　　林 辛 章
　　　　　　黃 振 旺
　　　　　　曾 中 良
　　　　　　張 秋 薰
　　　　　　李 春 鎮
　　　　　　黃 豐 銘
　　　　　　吳劉金瓊
　　　　　　黃 珠 群
　　　　　　陳 秋 榕
　　　　　　盧 盈 足
　　　　　　蔡吳桂蘭
　　　　　　侯 春 玉
　　　　　　洪蘇壁霞
　　　　　　吳 久 雄
　　　　　　尤 士 奇
　　　　　　鄭 王 缺
　　　　　　林 裕 記
　　　　　　莊 楊 愛
　　　　　　許洪富子
　　　　　　張 莉 莉
　　　　　　張徐春鳳
　　　　　　陳 秀 卿
　　　　　　黃 靖 瑋
兼上列一人
法定代理人　黃 俊 銘
上　訴　人　楊 秀 玲
　　　　　　楊 碧 月
　　　　　　黃  
　　　　　　陳 合 山
　　　　　　洪顏修噴
　　　　　　林 睦 惠
　　　　　　王 秀 玉
　　　　　　郭陳美麗
　　　　　　郭 鈺 錡
　　　　　　郭 健 藏
　　　　　　周　　政
　　　　　　施許珠玉
　　　　　　鄭 振 祥
　　　　　　顏周玉雲
　　　　　　曾林英芳
　　　　　　蔡 銘 錐
　　　　　　陳 淑 惠
　　　　　　曾林千香
　　　　　　沈 銘 芳
　　　　　　吳 東 雄
　　　　　　趙 新 記
　　　　　　吳 美 慧
　　　　　　黃 俊 雄
　　　　　　陳 金 祥
　　　　　　許 慶 仁
　　　　　　劉 文 俊
　　　　　　張 又 予
　　　　　　張林培松
　　　　　　陳 彥 銘
共　　　同
訴訟代理人　黃 清 江律師
被 上訴 人　財 政 部
法定代理人　李 述 德
被 上訴 人　台灣土地銀行股份有限公司
法定代理人　蘇 樂 明
上列當事人間租佃爭議事件，上訴人對於中華民國一○○年五月
三十一日台灣高等法院高雄分院再審判決（一○○年度重再字第
二號），提起上訴，本院裁定如下：
    主  文
上訴駁回。
第三審訴訟費用由上訴人負擔。
    理  由
按上訴第三審法院，非以原判決違背法令為理由，不得為之。又
提起上訴，上訴狀內應記載上訴理由，表明原判決所違背之法令
及其具體內容，暨依訴訟資料合於該違背法令之具體事實，其依
民事訴訟法第四百六十九條之一規定提起上訴者，並應具體敘述
為從事法之續造、確保裁判之一致性或其他所涉及之法律見解具
有原則上重要性之理由。同法第四百六十七條、第四百七十條第
二項定有明文。而依同法第四百六十八條規定，判決不適用法規
或適用不當者，為違背法令；依同法第四百六十九條規定，判決
有該條所列各款情形之一者，為當然違背法令。是當事人提起上
訴，如以同法第四百六十九條所列各款情形為理由時，其上訴狀
或理由書應表明該判決有合於各該條款規定情形之具體內容，及
係依何訴訟資料合於該違背法令之具體事實。如依同法第四百六
十八條規定，以原判決有不適用法規或適用法規不當為理由時，
其上訴狀或理由書應表明該判決所違背之法令條項，或有關判例
、解釋字號，或成文法以外之習慣或法理等及其具體內容，暨係
依何訴訟資料合於該違背法令之具體事實，並具體敘述為從事法
之續造、確保裁判之一致性或其他所涉及之法律見解具有原則上
重要性之理由。上訴狀或理由書如未依上述方法表明，或其所表
明者與上開法條規定不合時，即難認為已合法表明上訴理由，其
上訴自非合法。本件上訴人對於原判決提起上訴，雖以該判決違
背法令為由，惟核其上訴理由狀所載內容，無非係就原審依職權
取捨證據，認定上訴人提出之台灣省政府四十一年秋字第四七期
六三○、四十一年冬字第四○期公報，縱經斟酌，亦無從使其受
較有利之裁判，其依民事訴訟法第四百九十六條第一項第十三款
規定，對於前訴訟程序台灣高等法院高雄分院九十五年度重上字
第四六號判決（下稱原確定判決），提起再審之訴為無理由等情
，指摘其為不當，暨指摘原確定判決有何違誤；而非表明原判決
所違背之法令及其具體內容，暨依訴訟資料合於該違背法令之具
體事實，並具體敘述為從事法之續造、確保裁判之一致性或其他
所涉及之法律見解具有原則上重要性之理由，難認其已合法表明
上訴理由。依首揭說明，應認其上訴為不合法。
據上論結，本件上訴為不合法。依民事訴訟法第四百八十一條、
第四百四十四條第一項、第九十五條、第七十八條，裁定如主文
。
中    華    民    國  一○○  年    九    月   十五   日
                      最高法院民事第一庭
                          審判長法官  蕭  亨  國  
                                法官  李  慧  兒  
                                法官  高  孟  焄  
                                法官  黃  秀  得  
                                法官  魏  大  喨  
本件正本證明與原本無異
                                      書  記  官  
中    華    民    國  一○○  年    九    月  二十七  日
                                                      M